【裁判字號】    92,台上,4927
【裁判日期】    920910
【裁判案由】    違反毒品危害防制條例等罪
【裁判全文】
最高法院刑事判決                              九十二年度台上字第四九二七號
    上  訴  人  甲○○
右上訴人因違反毒品危害防制條例等罪案件，不服台灣高等法院台南分院中華民國九
十二年六月十一日第二審判決（九十二年度上訴字第五一四號，起訴案號：台灣台南
地方法院檢察署九十一年度毒偵字第一六號），提起上訴，本院判決如左：
    主  文
上訴駁回。
    理  由
一、關於施用第一級毒品部分：
按刑事訴訟法第三百七十七條規定，上訴於第三審法院，非以判決違背法令為理由，
不得為之。是提起第三審上訴，應以原判決違背法令為理由，係屬法定要件。如果上
訴理由狀並未依據卷內訴訟資料，具體指摘原判決不適用何種法則或如何適用不當，
或所指摘原判決違法情事，顯與法律規定得為第三審上訴理由之違法情形，不相適合
時，均應認其上訴為違背法律上之程式，予以駁回。原判決依憑上訴人甲○○之自白
，卷附台南市及台南縣衛生局出具之尿液檢驗報告、法務部調查局九十二年一月二十
八日、九十二年一月七日鑑定通知書、台灣高雄地方法院檢察署九十年度戒毒偵字第
八四九號不起訴處分書，並扣案香菸一支、白粉二包、結晶物十三包、用以施打海洛
因之注射針筒四支等證據，為綜合之判斷，認上訴人之自白與事實相符，有原判決事
實欄所載連續施用第一級毒品海洛因之犯行，因而撤銷第一審關於施用第一級毒品部
分之判決，改判仍論上訴人連續施用第一級毒品罪，而於法定刑內量處有期徒刑一年
三月，已詳敘其調查證據之結果及證據取捨並認定犯罪事實之理由。所為之論斷均有
卷存證據資料可資覆按，就形式上觀察，要無採證認事違背經驗法則、論理法則，或
有其他違背法令之情形，尚難任意指為違法。上訴意旨略以上訴人自幼雙親離異，無
人給予正面教導，導致思想偏差，又在誤交損友情形下，染上吸毒惡習，無法自拔，
嗣因親人之關心及鼓勵下，已漸呈現正確之人生價值觀，誠心戒除毒癮，為與以往損
友斷絕來往，曾協助警方逮捕罪犯，請考量上訴人改過之心，再給予一次自新之機會
，從輕量刑云云。按量刑乃法院之職權，原判決已敘明審酌上訴人坦承犯行，並其施
用毒品之次數、數量、生活狀況及犯後態度良好等一切犯罪情狀，而於法定刑內量處
其刑，並無違背法令之情形。上訴意旨既未指摘原判決科刑有何違背法令，單純請求
從輕量刑，自非適法之第三審上訴理由。此外，上訴意旨未依據卷內訴訟資料指摘原
判決有何項具體違背法令之情形，徒憑己見，任意提起上訴，核與法律規定得為第三
審上訴理由之違法情形，不相適合。應認上訴人關於此部分之上訴違背法律上之程式
，予以駁回。
二、關於施用第二級毒品部分：
按刑事訴訟法第三百七十六條所列各罪之案件，經第二審判決者，不得上訴於第三審
法院，法有明文。上訴人施用第二級毒品安非他命部分，原審係依毒品危害防制條例
第十條第二項論處連續施用第二級毒品罪刑，該罪核屬刑事訴訟法第三百七十六條第
一款之案件，依上開說明，既經第二審判決，自不得上訴於第三審法院，上訴人竟復
對此部分提起上訴，顯為法所不許，應予駁回。
據上論結，應依刑事訴訟法第三百九十五條前段，判決如主文。
中      華      民      國    九十二    年      九      月      十      日
                              最高法院刑事第三庭
                                  審判長法官  董  明  霈
                                        法官  林  茂  雄
                                        法官  王  居  財
                                        法官  張  祺  祥
                                        法官  池  啟  明
      右正本證明與原本無異
                                              書  記  官
中      華      民      國    九十二    年      九      月     十八     日


司法院資訊處製作；財團法人民間司法改革基金會備份。
